臺灣高等法院刑事裁定
109年度抗字第1826號
抗  告  人
即  被  告  張偉銘


上列抗告人即被告因違反毒品危害防制條例案件，不服臺灣基隆
地方法院中華民國109年9月25日裁定（109年度訴字第473號），
提起抗告，本院裁定如下：
    主  文
抗告駁回。                                              
    理  由
一、原裁定意旨略以：本件抗告人即被告張偉銘因施用第一級毒
    品行為，經原審於民國109年9月9日以109年度訴字第473號
    裁定送觀察、勒戒，上開裁定於109年9月15日寄存送達於抗
    告人之住所即基隆市○○區○○○路00巷0號之轄區警察機關即基
    隆市警察局第四分局中山派出所，並由被告於109年9月16日
    親自領取收受，而生合法送達之效力，有送達證書在卷可稽
    ，是抗告人之抗告期間應自收受後之翌日即109年9月17日起
    算，計至109年9月21日（星期一）屆滿，惟被告於109年9月
    22日始提起上訴，有抗告狀上之收文戳章可考，已逾抗告期
    間，顯屬違背法律上程式，且無從補正，其抗告不合法，應
    予駁回等語。
二、抗告意旨略以：伊對於原審法院所為裁定不服所提出之抗告
    狀，係在抗告期間內之109年9月21日付郵送達，此有普通掛
    號函件執據可參，是伊之抗告並無逾期，請求撤銷原駁回抗
    告之裁定云云。
三、按抗告期間，除有特別規定外，為5日，自送達裁定後起算
    ，刑事訴訟法第406條前段定有明文。原審法院認為抗告不
    合法律上之程式或法律上不應准許，或其抗告權已經喪失者
    ，應以裁定駁回之；抗告法院認為抗告有第408條第1項前段
    之情形者，應以裁定駁回之，刑事訴訟法第408條第1項前段
    、第411條前段亦有明文。又按送達於應受送達人之住居所
    、事務所或營業所，不獲會晤應受送達人，亦無受領文書之
    同居人或受僱人時，得將文書寄存送達地之自治或警察機關
    ，並作送達通知書2份，1份黏貼於應受送達人住居所、事務
    所、營業所或其就業處所門首，另1份置於該送達處所信箱
    或其他適當位置，以為送達；寄存送達，自寄存之日起，經
    10日發生效力，但受送達人於10日內領取受送達文書者，於
    實際領取之日發生效力，亦為民事訴訟法第138條第1項、第
    2項、辦理民事訴訟事件應行注意事項第141項分別定有明文
    。而上開關於寄存送達之規定，依刑事訴訟法第62條規定，
    於刑事訴訟準用之。另關於不變期間之計算，當事人郵遞上
    訴或抗告等書狀者，應以書狀到達法院之日，為提出於法院
    之日，至於抗告人何時付託郵局代遞書狀，自可不問（最高
    法院69年度台抗字第236號、106年度台抗字第492號裁定意
    旨參照）。　　
四、經查，抗告人因施用第一級毒品，經原審法院於109年9月9
    日以109年度訴字第473號裁定送觀察、勒戒，上開裁定正本
    於109年9月15日向被告之住所即基隆市○○區○○○路00巷0號為
    送達，惟因未獲會晤本人，亦無受領文書之同居人或受僱人
    ，而將該裁定正本寄存送達於住所地之警察機關即基隆市警
    察局第四分局中山派出所，並依法製作送達通知書，分別黏
    貼於被告住所之門首及置於其住所之適當位置，以為送達，
    復經被告於同年9月16日親自前往上開派出所簽名具領收受
    裁定正本等情，有送達證書、基隆市政府警察局第四分局中
    山派出所司法文書領取登記簿影本在卷可稽（見原審卷第93
    頁、本院卷第51頁），揆諸前揭說明，應認其實際領取裁定
    正本之日即109年9月16日起，已生合法送達效力。是被告就
    本件裁定之上訴期間，應自翌日即9月17日起算5日，再依法
    院訴訟當事人在途期間標準第2條第1款規定無庸加計在途期
    間，是計至109年9月21日（星期一，非例假日或國定假日）
    即已屆滿。惟抗告人之抗告狀遲至109年9月22日送達至原審
    法院，此有抗告狀上之原審法院收狀戳章在卷可憑（見原審
    卷第95頁)，抗告人所提抗告已經逾期，且無從補正。原裁
    定以抗告人抗告已逾法定抗告期間為由裁定駁回其抗告，經
    核於法並無違誤。抗告意旨主張已於法定期間內付郵，應屬
    合法抗告云云，為無理由，應予駁回。
五、據上論斷，依刑事訴訟法第411條前段，裁定如主文。 　　
中　　華　　民　　國　　109 　年　　10　　月　　30　　日
              　　刑事第十八庭  審判長法　官  何俏美
                                      法　官  黃紹紘
                                      法　官  陳海寧
以上正本證明與原本無異。      
如不服本裁定，應於收受送達後5日內向本院提出抗告狀。
                                      書記官  謝文傑
中　　華　　民　　國　　109 　年　　10　　月　　30　　日